臺灣臺中地方法院刑事判決　　　　　　 94年度交訴字第142號
公　訴　人　台灣台中地方法院檢察署檢察官
被　　　告　丙○○
　　　　　　　　　　　弄46號.
上列被告因公共危險案件，經檢察官提起公訴 (94年度偵字第11
866、12816號)本院合議庭裁定依簡式審判程序審理，判決如下
：
    主  文
丙○○服用酒類，不能安全駕駛動力交通工具而駕駛，累犯，處
有期徒刑參月，如易科罰金，以佰元折算壹日；又駕駛動力交
通工具肇事，致人傷害而逃逸，累犯，處有期徒刑陸月，如易科
罰金，以佰元折算壹日；應執行有期徒刑捌月，如易科罰金，
以佰元折算壹日。
    犯罪事實
一、丙○○曾於民國（下同）九十三年間因傷害案件，經本院判
    處有期徒刑六月確定，並已於九十四年二月二十五日易科罰
    金執行完畢，仍不知警惕自己，又於九十四年七月十日下午
    ，在臺中市○○○路某處路邊攤飲用高粱酒後，已達不能安
    全駕駛汽車等動力交通工具之程度，猶駕駛車牌號碼６Ｌ－
    ８４２０號自小客車，於同日十八時三十分許，由太原北路
    往東山路方向行駛，於同日十八時五十分許，在臺中市○○
    路○段與軍和街口，擦撞杜正紅所駕駛車牌號碼６Ｕ—３５
    １７號自小客車及同日十九時許在東山路與軍功路追撞黃進
    豐所駕駛車牌號碼Ｃ６—４６７６號自小客車，丙○○撞擊
    上開二輛自小客車後並未停車，仍駕駛上開車輛逃逸，再於
    同日十九時五分許，在臺中市○○路○段一八九之五號前，
    不慎擦撞甲○○所騎乘車牌號碼ＴＷＥ—６１７號輕型機車
    ，致甲○○人車倒地，並受有上肢開放性外傷（過失傷害部
    分業據甲○○撤回告訴，經檢察官另為不起訴處分），詎丙
    ○○明知自己駕駛動力交通工具肇事致甲○○受傷，竟未採
    取救護或報警處理，因酒後駕車及無照駕駛，竟另行起意而
    駕車逃離現場。復於同日十九時十五分許，在臺中市○○路
    與和順街口，擦撞呂麗芬所駕駛車牌號碼２Ｒ—２１９９號
    自小客車，嗣經警到處處理，並對丙○○施以呼氣酒精濃度
    測試，測得丙○○呼氣酒精濃度高達１、２１ＭＧ／Ｌ而查
    獲上情。
二、案經臺中市警察局第五分局報告台灣台中地方法院檢察署檢
    察官偵查起訴。
    理  由
一、訊據被告丙○○對於前開酒醉駕車及肇事致人受傷後逃逸之
    犯罪事實均坦承不諱，核與證人杜正紅、黃進豐、甲○○、
    呂麗芬、兵宥逸等人分別於警訊、偵查中及本院審理時證述
    情節相符，並有道路交通事故調查報告表（一）、（二）、
    現場圖、舉發違反道路交通管理事件通知單、酒精測定值表
    、觀察測試紀錄表、被害人甲○○傷害診斷証明書各一紙及
    現場照片13張在卷足稽。
二、按服用酒類不能安全駕駛動力交通工具之認定，參考德國、
    美國之認定標準，對於駕駛人於呼氣中酒精濃度達每公升０
    ．五五毫克以上、血液濃度達每公升０．一一以上者，肇事
    率為一般正常人之十倍，應認為已達不能安全駕駛之標準，
    （法務部八十八年五月十八日八八年度法檢字第一六六九號
    函參照），被告丙○○肇事後所測得呼氣酒精濃度為每公升
    １、２１毫克，已逾前開不能安全駕駛之標準甚多，且被告
    接連撞擊杜正紅、黃進豐、甲○○、呂麗芬等人所人駕駛之
    車輛，堪認被告當時已呈不能安全駕駛之狀態，可以認定。
三、再按汽車駕駛人駕駛汽車肇事致人受傷或死亡，應即採取救
    護或其他必要措施，並向警察機關報告，不得駛離或逃逸，
    道路交通管理處罰條例第六十二條第一項定有明文。又因道
    路交通事故之發生，常非於己之鄰親家里，時有告救不能情
    事，乃科以肇事者須即採取救護或其他必要措施，並應向警
    察機關報告之法定義務，以防因就醫延誤致生無謂傷亡，並
    俾得通知傷亡者家屬到場，以明責任，是凡肇事人於行車肇
    事致人受傷或死亡，未即採取救護或其他必要措施，並向警
    察機關報告，即駕車逃逸者，均應依該規定處罰，至其嗣後
    是否受刑事訴追及已否與被害人達成民事和解，賠償損失，
    對其應受處罰乙節，並不生影響。職是之故，汽車駕駛人駕
    駛汽車肇事，不論其責任之歸屬為何，即有義務留在肇事現
    場，採取救護或其他必要措施，並向警察機關報告，以維護
    他人之生命與其他用路人之交通安全。其立法目的，既係促
    使駕駛人於肇事致人受傷後，能對被害人即時救護，報告警
    察機關，以減少死傷，是該罪之成立祇以行為人有駕駛動力
    交通工具肇事，致人死傷而逃逸之事實為已足（最高法院九
    十二年度臺上字第四四六八號刑事判決參照）。本件被告駕
    駛車輛撞擊甲○○之機車致其受有傷害，其竟未採取救護或
    其他必要措施，並向警察機關報告，即行駕車離去嗣經警查
    獲，其肇事逃逸已甚灼然。被告自白核與事實相符，其上開
    犯行均堪以認定。
四、核被告所為，酒醉駕車部分，係犯刑法第一百八十五條之三
    服用酒類不能安全駕駛動力交通工具罪；被告駕駛上開動力
    交通工具肇事，致被害人甲○○受傷而逃逸部分，係犯同法
    第一百八十五條之四肇事逃逸罪。所犯上開二罪間，犯意各
    別、行為互殊，應予分論併罰。又被告曾於九十三年間因傷
    害案件，經本院判處有期徒刑六月確定，並已於九十四年二
    月二十五日易科罰金執行完畢，此有臺灣高等法院被告全國
    前案紀錄表在卷可按，其受有期徒刑之執行完畢後，五年以
    內再犯本件有期徒刑以上之罪，均為累犯，均應依刑法第四
    十七條規定，加重其刑。又本件被告犯後已與被害人杜正紅
    、黃進豐、甲○○、呂麗芬達成和解，傷害部分並已撤回告
    訴，有和解書三紙及撤回告訴狀一份附卷可佐，被告酒後駕
    車，肇事反應比較遲鈍、意志力薄弱，且因無照駕駛為逃避
    取締乃肇事逃逸，事出有因，而肇事逃逸罪之法定最低度本
    刑為有期徒刑六月衡之，情輕法重，不無可憫，爰依刑法第
    五十九條規定就肇事逃逸罪部分酌減其刑，並依法先加後減
    之。爰審酌被告酒醉後已不能安全駕駛，仍不顧公眾之安危
    ，貿然駕車，造成他人車毀人傷，應予非難；肇事後，復置
    被害人於不顧加速駛離現場，兼衡被告素行，犯後坦認犯行
    及已與被害人等達成和解，已如前述，態度尚佳等一切情狀
    ，從輕分別量處如主文第一項所示之刑，並定其應執行刑及
    均諭知易科罰金之折算標準，以資懲儆，並勵自新。
據上論斷，應依刑事訴訟法第二百七十三條之一第一項、第二百
九十九條第一項前段，刑法第一百八十五條之三、第一百八十五
條之四、第四十七條、第五十九條、第四十一條第一項前段、第
二項、第五十一條第五款，罰金罰鍰提高標準條例第二條，判決
如主文。
本案經檢察官乙○○到庭執行職務。
中　　華　　民　　國　　94　　年　　11　　月　　30　　日
                                臺灣臺中地方法院交通法庭
                                        法  官   許金樹
以上正本證明與原本無異。
如不服本判決，應於判決送達後十日內向本院提出上訴狀，上訴
於臺灣高等法院臺中分院（須附繕本）。
                                        書記官    楊月雲
中　　華　　民　　國　　94　　年　　12　　月　　 8　　日
附錄本件論罪科刑法條：
中華民國刑法第一百八十五條之三
服用毒品、麻醉藥品、酒類或其他相類之物，不能安全駕駛動力
交通工具而駕駛者，處一年以下有期徒刑、拘役或三萬元以下罰
金。
中華民國刑法第一百八十五條之四
駕駛動力交通工具肇事，致人死傷而逃逸者，處六月以上五年以
下有期徒刑。
